【裁判字號】    99,審訴,3672
【裁判日期】    991110
【裁判案由】    毒品危害防制條例
【裁判全文】
臺灣高雄地方法院刑事判決            99年度審訴字第3672號
公  訴  人  臺灣高雄地方法院檢察署檢察官
被      告  乙○○
上列被告因違反毒品危害防制條例案件，經檢察官提起公訴（99
年度毒偵字第5358號、99年度毒偵字第5657號），被告於本院準
備程序進行中為有罪之陳述，經本院合議庭裁定由受命法官獨任
改依簡式審判程序審理，並判決如下：
    主  文
乙○○施用第一級毒品，共貳罪，均累犯，各處有期徒刑拾壹月
。應執行有期徒刑壹年捌月。
    事  實
一、乙○○前因施用毒品案件，經本院以民國94年度毒聲字第23
    52號裁定送觀察勒戒後，因無繼續施用毒品傾向，於94年11
    月22日執行完畢釋放，並經臺灣高雄地方法院檢察署檢察官
    於94年11月23日以94年度毒偵字第7179號為不起訴處分確定
    。復因施用毒品案件，經本院以96年度訴字第1733號判決判
    處有期徒刑10月確定，嗣經本院以96年度聲減字第6033號裁
    定減刑為有期徒刑5 月確定。另因再犯施用毒品案件，經本
    院以96年度訴字第4276號判決判處有期徒刑6 月確定。上開
    2 罪嗣經本院以97年度審聲字第94號裁定合併定應執行有期
    徒刑10月確定，於97年10月16日縮刑期滿執行完畢。猶不知
    戒絕毒癮，明知海洛因係毒品危害防制條例第2 條第2 項第
    1 款所明定之第一級毒品，不得持有、施用，竟於上開觀察
    勒戒執行完畢釋放後5 年內，復基於施用第一級毒品海洛因
    之犯意，（一）於99年7 月19日某時，在其位於高雄縣梓官
    鄉○○村○○路24號住處內，以將海洛因摻水後，置入針筒
    注射血管之方式，施用第一級毒品海洛因1 次。嗣於99 年7
    月20日凌晨1 時50分許，在高雄縣梓官鄉○○○街上為警查
    獲，並得同意採集其尿液送驗後，檢驗結果呈嗎啡陽性反應
    。（二）於99年7 月24日某時（不含受公權力拘束之期間）
    ，在前揭住處內，以前揭方式，施用第一級毒品海洛因1 次
    。嗣於99年7 月24日上午10時20分許，在高雄市楠梓區○○
    ○路119 號前為警查獲，並得同意採集其尿液送驗後，檢驗
    結果呈嗎啡陽性反應，而知悉上情。
二、案經高雄縣政府警察局岡山分局報告及高雄市政府警察局移
    送臺灣高雄地方法院檢察署檢察官偵查起訴。
    理  由
一、本件被告乙○○所犯均係死刑、無期徒刑、最輕本刑為3 年
    以上有期徒刑以外之罪，其於準備程序中，就被訴事實均為
    有罪之陳述，經本院告知簡式審判程序之旨，並聽取檢察官
    及被告之意見後，合議庭裁定由受命法官獨任進行簡式審判
    程序，合先敘明。
二、上開事實，業據被告於偵訊及本院審理時坦承不諱（見偵一
    卷第27頁、本院卷第14頁反面）。且經警2 次採集其尿液送
    台灣檢驗科技股份有限公司、高雄市立凱旋醫院檢驗結果，
    被告尿液均呈嗎啡陽性反應，有自願採尿同意書、高雄縣政
    府警察局岡山分局赤崁派出所毒品案件嫌犯尿液採證檢驗對
    照表、毒品案件尿液送驗編號與真實姓名對照表、濫用藥物
    尿液檢體監管紀錄表、台灣檢驗科技股份有限公司、高雄市
    立凱旋醫院濫用藥物尿液檢驗報告可稽（見偵一卷第5 至7
    頁、警卷第6 至10頁）。爰審酌：（一）氣相層析質譜儀（
    GC／MS）乃目前就藥物篩檢結果必須進一步確認時最常採用
    之確認方法，因此在良好的操作條件之下，以氣相層析質譜
    儀作藥物及其代謝物之定性及定量分析，幾乎不會有偽陽性
    反應產生，業經行政院國軍退除役官兵輔導委員會台北榮民
    總醫院於83年4 月7 日以（83）北總內字第03059 號函示明
    確。（二）海洛因係嗎啡經化學合成之半人工合成品，毒性
    倍於嗎啡，其經吸食或施打入人體，經新陳代謝作用又分解
    成嗎啡，故海洛因在進入人體後，均以嗎啡型態排於尿液中
    ，故於吸食或施打海洛因者尿液中，可檢出嗎啡陽性反應，
    業經憲兵司令部80年5 月7 日以（80）鑑驗字第1746號函示
    明確。從而，被告尿液經以氣相層析質譜儀鑑驗後，結果均
    呈嗎啡陽性反應，已如前述，是依前開函示意旨，被告自白
    核與事實相符。又被告前因施用毒品案件，經本院以94年度
    毒聲字第2352號裁定送觀察勒戒後，因無繼續施用毒品傾向
    ，於94年11月22日執行完畢釋放，並經臺灣高雄地方法院檢
    察署檢察官於94年11月23日以94年度毒偵字第7179號為不起
    訴處分確定之事實，有臺灣高等法院被告前案紀錄表在卷可
    憑。是被告於上開觀察勒戒執行完畢釋放後5 年內，再犯本
    件2 次施用海洛因之犯行，均應依法論科。從而，本案事證
    明確，被告犯行堪予認定。
三、核被告所為，均係犯毒品危害防制條例第10條第1 項之施用
    第一級毒品罪。被告持有第一級毒品之行為，均已為其後施
    用之高度行為所吸收，不另論罪。被告所犯上開2 罪，犯意
    各別、行為互殊，應分論併罰。又被告曾因如事實欄所示犯
    行，經法院判決如事實欄所示罪刑確定，於97年10月16日縮
    刑期滿執行完畢之事實，有前開前案紀錄表可佐，是其5 年
    以內故意再犯本件有期徒刑以上之2 罪，均為累犯，各應依
    刑法第47條第1 項規定加重其刑。爰審酌被告前經觀察勒戒
    、有期徒刑執行完畢，猶不思戒除毒癮，顯見其並無堅定戒
    癮之意志，惟念其行為尚未危害他人及其犯後能坦承犯行，
    態度尚稱良好等一切情狀，分別量處如主文所示之刑，並依
    刑法第51條第5 款之規定，定其應執行刑，以資警惕。
據上論斷，應依刑事訴訟法第273 條之1 第1 項、第299 條第1
項前段，毒品危害防制條例第10條第1 項，刑法第11條前段、第
47條第1 項、第51條第5 款，判決如主文。
本案經檢察官甲○○到庭執行職務。
中    華    民    國    99    年    11    月    10    日
                  刑事第十庭  法  官  方錦源
以上正本證明與原本無異。
如不服本判決應於收受本判決後10日內向本院提出上訴書狀，並
應敘述具體理由，如未敘述上訴理由者，應於上訴期間屆滿後20
日內補提理由書狀於本院（均須按他造當事人之人數附繕本）「
切勿逕送上級法院」。
中    華    民    國    99    年    11    月    10    日
                              書記官  黃勤涵
附錄條文：
毒品危害防制條例第10條第1 項：
施用第一級毒品者，處6 月以上5 年以下有期徒刑。

司法院資訊處製作；財團法人民間司法改革基金會備份。
